最　高　行　政　法　院　裁　定
　　　　　　　　　　　　　　　　　　 96年度裁字第01145號
上　訴　人　甲○○
被 上訴 人　交通部公路總局
代　表　人　乙○○
上列當事人間因汽車燃料使用費事件，上訴人對於中華民國95年
3月3日臺北高等行政法院94年度簡字第959號判決，提起上訴，
本院裁定如下：
　　主  文
上訴駁回。
上訴審訴訟費用由上訴人負擔。
　　理  由
一、按對於適用簡易程序之裁判提起上訴或抗告，須經最高行政
    法院許可，且該許可以訴訟事件所涉及之法律見解具有原則
    性者為限，行政訴訟法第235條定有明文。所謂訴訟事件涉
    及之法律見解具有原則性，係指該事件所涉及之法律問題意
    義重大，而有加以闡釋之必要情形而言。
二、上訴人所有車號OC-6973號自用小客車，因逾期未參加定期
    檢驗，遭被上訴人所屬臺中區監理所於民國（下同）93年2
    月25日逕行註銷牌照。上訴人仍欠繳93年計徵至牌照註銷前
    一日之汽車燃料使用費新臺幣（下同）648元，上開臺中區
    監理所遂郵寄催繳繳納通知書予上訴人並限期於93年12月31
    日以前繳納，並於同年10月29日送達，惟上訴人逾限仍未繳
    納，被上訴人遂填製94年5月10日公燃字第934022215號處分
    書，以上訴人未繳納汽車燃料使用費未滿6,000元，且逾繳
    納日期4個月以上，依交通部90年3月1日公告之「公路法第
    75條規定逾期不繳納汽車燃料使用費罰鍰基準」規定，裁處
    罰鍰1,800元。上訴人不服，提起訴願，遭駁回後，遂提起
    本件行政訴訟。
三、原審判決駁回上訴人之訴，其理由略以：按公路法第27條及
    汽車燃料使用費徵收及分配辦法第2條、第5條及第11條第1
    項之規定，汽車所有人應依公路主管機關於每年開徵時通知
    限期繳納日期前，繳納汽車燃料使用費。而道路交通安全規
    則第15條第2項及第30條第1項復規定，汽車報廢者，應填具
    異動登記書，向公路監理機關辦理報廢登記，並同時將牌照
    繳還。是以，公路監理機關為健全車輛管理、維護交通秩序
    ，有關車輛各項異動係採登記主義，車輛不堪修護使用時，
    自應向公路監理機關辦理報廢登記手續，上訴人未完成報廢
    等車輛異動登記，即應視為繼續使用，仍應依汽車燃料使用
    費徵收及分配辦法第5條之規定，繳納汽車燃料使用費。另
    汽車燃料使用費既採隨車徵收政策，究其立法意旨乃以登記
    為要件，非以車輛是否實際於公共道路行駛為要件，系爭車
    輛因未依規定辦理車輛定期檢驗，經臺中區監理所於93年2
    月25日註銷牌照在案，並依汽車燃料使用費徵收及分配辦法
    第6條第1項之規定課徵系爭車輛93年汽車燃料使用費648元
    ，於法並無違誤。上訴人訴稱其車輛已損壞，未使用車輛，
    何以要上訴人繳納上開稅款及罰鍰，顯係誤解。從而，上訴
    人既未結清違反道路交通管理處罰條例罰鍰及積欠汽車燃料
    使用費，未完成報廢等車輛異動登記，即應視為繼續使用，
    仍應繳納汽車燃料使用費，故上訴人之主張為無理由，應予
    駁回。
四、上訴意旨略以：上訴人於91年3月下旬至臺中區監理所辦理
    汽車註銷時，因無足夠金額繳交罰款，致未能辦妥註銷手續
    ，上訴人既已表明註銷系爭車輛號牌之意思表示，依牌照稅
    法之規定，自當予以註銷，況系爭車輛業已損壞，上訴人之
    汽車行車執照、汽車牌照於92年2月中旬即已吊扣於臺中區
    監理所，迄未領回，故上訴人當無使用公路之可能性，其續
    予課徵並不符使用者付費之原則，故原判決未按實情而依前
    揭規定予以駁回，當屬違背法令，且亦違背論理與經驗法則
    等語。
五、本院查：（一）按公路法第75條規定：「汽車所有人不依規
    定繳納汽車燃料使用費者，公路主管機關應限期通知其繳納
    ，屆期不繳納者，處新臺幣三百元以上三千元以下罰鍰，並
    停止其辦理車輛異動或檢驗。」道路交通管理處罰條例第9
    條之1規定：「汽車所有人或駕駛人應於向公路監理機關辦
    理汽車檢驗、各項登記或換發牌照、執照前，繳清其所有違
    反本條例尚未結案之罰鍰。」汽車燃料使用費徵收及分配辦
    法第6條第1項規定：「汽車所有人新領牌照，辦理過戶或其
    他異動者，其繳納汽車燃料使用費之規定如下：……五、車
    輛失竊、報廢、繳銷、註銷牌照或受吊銷牌照處分者，應將
    欠繳費額繳清至車輛失竊、申報登記、逕行註銷前一日止，
    ……。」（二）查上訴人既自承其因無足夠金額繳交罰款，
    致未能辦妥註銷手續，則依法自仍應繼續繳納汽車燃料使用
    費，至被逕行註銷牌照為止，至於上訴人之行車執照、牌照
    於92年2月中旬即已被吊扣，乃上訴人因交通違規被處罰之
    結果，尚不能因此而豁免汽車燃料使用費之繳納，經核上訴
    意旨均無涉及法律見解具有原則性，而須由本院加以闡釋之
    必要，上訴人提起上訴，不合首揭規定，不應許可，其上訴
    難謂合法，應予駁回。
六、依行政訴訟法第249條第1項前段、第104條、民事訴訟法第
    95條、第78條，裁定如主文。
中　　華　　民　　國　　96　　年　　5　　 月　　24　　日
                  第一庭審判長法  官　高　啟　燦
                              法  官  黃　璽　君
                              法  官　廖　宏　明
                              法  官　楊　惠　欽
                              法  官　林　樹　埔
以  上  正  本  證  明  與  原  本  無  異
中　　華　　民　　國　　96　　年　　5　　 月　　24　　日
　　　　　　　　　　　　　　　書記官　吳　玫　瑩
